臺灣板橋地方法院刑事裁定　　　　　　　　　　　　　九十一年度重秩抗字第二號
　　抗　告　人
　　即被移送人　甲○○　男　四.
右列抗告人即被移送人因違反社會秩序維護法案件，不服本院三重簡易庭於中華民國
九十年十二月五日所為九十年度重秩字第一三九號第一審裁定，提起抗告，本院普通
庭為第二審裁定如左：
    主  文
抗告駁回。
    理  由
一、移送意旨略以：抗告人即被移送人甲○○於左列時、地，有違反社會秩序維護法
    之行為：
    （一）時間：民國九十年七月十六日上午八時四十五分許。
    （二）地點：台北縣新莊市○○路○段六一號前。
    （三）行為：攜帶經主管機關公告查禁之器械及無正當理由攜帶類似真槍之玩具
          槍，而有危害安全之虞。
二、原裁定以抗告人即被移送人右開事實有抗告人即被移送人於警訊時之自白，經警
    察當場查獲，且玩具手槍及瓦斯槍各一支扣案可證，及內政部警政署刑事警察局
    九十年十一月八日刑鑑字第二一０二五五號鑑驗通知書乙紙在卷可稽，而認事證
    證明屬實，裁定攜帶經主管機關公告查禁之器械部分，處罰鍰新台幣（下同）二
    萬元，無正當理由，攜帶類似真槍之玩具槍部分，處罰鍰一萬元，扣案之玩具手
    槍及瓦斯槍均沒入。
三、抗告人即被移送人不服原裁定，提起抗告。抗告理由略以：抗告人即被移送人任
    職中興保全公司國興分公司派駐台北縣三重市○○路○段六五號玉山銀行駐點警
    衛室安全保全員，於九十年七月十六日上午八時四十五分許，在台北縣新莊市○
    ○路○段六一號前台塑加油站旁，被台北縣政府警察局新莊分局頭前派出所巡佐
    鄭達發當場查扣其身上之玩具手槍及瓦斯槍各一把。惟其正值上班途中，身穿保
    全員制式衣服，所攜帶之配備，為求在銀行執行職務時安全考量，並無不當行為
    。其任職保全工作，身著保全制服，不可能知法犯法，怎有危害百姓安危之虞。
    爰請求重新考量，體恤其出發點是善意，並無惡意，減輕裁量等語。
三、按製造、運輸、販賣、攜帶或公然陳列經主管機關公告查禁之器械者，處三日以
    下拘留或新台幣三萬元以下罰鍰；無正當理由，攜帶類似真槍之玩具槍，而有危
    害安全之虞者，處三日以下拘留或新台幣一萬八千元以下罰鍰，社會秩序維護法
    第六十三條第一項第八款、第六十五條第三款分別定有明文。經查抗告人即被移
    送人於九十年七月十六日上午八時點四十五分許，在台北縣新莊市○○路○段六
    一號前，因攜帶瓦斯槍及玩具手槍各一支，為台北縣政府警察局新莊分局頭前派
    出所員警查獲之事實，業據抗告人即被移送人坦承不諱，核與證人鄭達發即查獲
    抗告人即被移送人之警員於本院調查中證述情節相符，此外並有前開瓦斯槍及玩
    具手槍各一支扣案可證，堪認屬實。而前開扣案之瓦斯槍一支（槍枝管制編號：
    0000000000號），經內政部警政署刑事警察局鑑驗結果，認係槍型瓦
    斯噴霧器，可噴射刺激性氣體，引起人體咳嗽、流淚等生理反應，有該局九十年
    十一月八日刑鑑字第二一０二五五號鑑驗通知書乙紙在卷可稽，而瓦斯噴霧器係
    屬「警察機關配備警械種類規格表」所列之瓦斯器械，並經內政部於八十一年四
    月二十九日以台（八一）內警字第八一七０六八二號函公告禁止製造、運輸、販
    賣、攜帶或公然陳列在案，亦有內政部公告乙紙附卷可稽，足徵抗告人所攜帶者
    係屬經主管機關公告查禁之器械，其攜帶瓦斯槍之行為即違反社會秩序維護法第
    六十三條第一項第八款之規定。又抗告人即被移送人所攜帶之玩具手槍（槍枝管
    制編號：0000000000號）經前開刑事警察局鑑驗結果，認係仿
    BERETTA 廠半自動手槍外型製造之塑膠玩具手槍，有前開鑑驗通知書乙紙在卷可
    參，足徵抗告人即被移送人所攜帶之前開玩具手槍，係屬類似真槍之玩具槍。抗
    告人即被移送人雖任職於保全公司，擔任保全人員，惟並非即可隨意於非上班時
    間攜帶類似真槍之玩具槍，從而抗告人即被移送人辯稱其為保全人員，並不足以
    構成攜帶類似真槍之玩具槍之正當理由。又抗告人即被移送人乃是在台北縣新莊
    市○○路○段六一號前台塑加油站旁為警查獲之事實，為其所自承，證人警員鄭
    達發亦證稱：當時抗告人穿著保全服，攜帶瓦斯槍及玩具槍各一支，因為玩具槍
    ，槍把沒有噴紅色，類似真槍，抗告人騎機車，經過加油站在等紅燈，其轉頭看
    之，抗告人跟其打招呼，其看他背著類似真槍，因保全人員只能在上班攜帶自衛
    武器，不能在其他處所攜帶，所以其把他攔下來等語，足徵抗告人即被移送人乃
    是背著前開類似真槍之玩具槍騎乘機車在公路上行駛，而為警於加油站前查獲，
    其任意將類似真槍之玩具槍攜帶背負在外，使任何人均可輕易看見該槍，而誤以
    為抗告人即被移送人攜帶真槍，自有危害安全之虞，亦該當社會秩序維護法第六
    十五條第三款之要件。原審依台北縣警察局新莊分局移送事實，認定抗告人確有
    違反社會秩序維護法之情事，就攜帶經主管機關公告查禁之器械部分，處罰鍰二
    萬元，無正當理由，攜帶類似真槍之玩具槍部分，處罰鍰一萬元，並將扣案之玩
    具手槍及瓦斯槍各一支均沒入，經核認事用法俱無不合，量處罰鍰亦稱允適，抗
    告人指摘原裁定不當，尚難認為有理由，應予駁回。
據上論斷，應依社會秩序維護法第五十八條、第九十二條，刑事訴訟法第四百十二條
，裁定如主文。
中      華      民      國    九十一    年     十二     月    二十七    日
                                    臺灣板橋地方法院普通庭
                                        審判長法  官  黃惠瑛
                                              法  官  王屏夏
                                              法  官  張宏節
右正本證明與原本無異。
本裁定不得再抗告。
                                              書記官    黃介南
中      華      民      國    九十一    年     十二     月      三十    日
